# 商誉问题

提问人：ybycpv 时间：2019-06-22 00:04:56
请教陈版主，A公司与 B 公司约定下列行为:
1 、A 公司在 2015 年花 500 万收购 B 公司 50 ％的股权（ 50 ％股权对应的注册资本为 200 万，其余 300 万计入了资本公积），其余 50 ％的股权由 3 位自然人持有，请问 A收购 B 公司 50 ％股权时是否形成商誉？
2 、 2016 年A 公司单独对B 公司进行增资（A 公司花 250 万，其中注册资本增加 100 万，其余 150 万计入资本公积），增资后持有B 公司 60 ％的股权，达到控股，其他 3 位自然人股东不进行增资，其持有的注册资本合计维持 200 万保持不变，增资后达到控股是否涉及形成商誉呢，如果涉及，商誉初始计量又该如何确认呢？
谢谢陈版主！

回答人：chenyiwei
如果两次交易不构成一揽子交易，且第一次交易完成后持股 50% 未达到控制，第二次交易后达到控制，则：
1 、第一次交易后持股 50%，未达到控制，此时A 的报表中不单独确认商誉，但在对 B 的 50% 股权进行权益法核算时，需考虑投资成本中的 “隐含商誉”（即第一次的投资成本大于第一次投资后取得 B的可辨认净资产公允价值的差额）的影响。
2 、第二次交易后持股 60%，达到控股，此时需在增资日按非同一控制下合并处理，在合并报表中确认商誉。具体规定按合并报表准则第四十八条执行。